最高法院民事裁定　　　　　　　　　　　　　　　　九十一年度台抗字第二五九號
　　抗　告　人　丁○○
　　　　　　　　　　　　送達.
右抗告人因與相對人甲○○等間侵權行為損害賠償事件，聲請法官迴避，對於中華民
國九十一年二月八日台灣高等法院裁定（九十一年度聲字第一四號），提起抗告，本
院裁定如左：
    主  文
抗告駁回。
抗告訴訟費用由抗告人負擔。
    理  由
本件抗告人對於台灣高等法院九十年度重訴字第九一號侵權行為損害賠償事件，依民
事訴訟法第三十三條第一項第二款規定，聲請法官黃豐澤迴避。原法院以：按民事訴
訟法第三十三條第一項第二款規定法官有應自行迴避而不自行迴避以外之情形，足認
其執行職務有偏頗之虞，據而聲請法官迴避者，應以法官對於訴訟標的有特別利害關
係，或與當事人之一造有密切之交誼或嫌怨，或基於其他情形客觀上足疑其為不公平
之審判者為其原因事實，若僅憑當事人之主觀臆測，或不滿意法官進行訴訟遲緩，或
認法官指揮訴訟欠當，即不得謂其有偏頗之虞（最高法院六十九年台抗字第四五七號
判例參照）。且此種迴避之原因，依同法第三十四條第二項及第二百八十四條之規定
，應提出能即時調查之證據以釋明之。查本件承審法官黃豐澤對本件訴訟標的並無特
別利害關係，與本件兩造間亦無密切之交誼或嫌怨，縱認抗告人主張法官黃豐澤命相
對人甲○○、乙○○提出購買冠德光電股票之成本作為鑑定買賣鑑價之依據，或要求
抗告人自行減縮利息起算日等語為真實，此純為法官訴訟指揮行為，態度縱有欠當，
依上開判例意旨，難認承審法官於執行職務有偏頗之情事。況刑事附帶民事訴訟，經
裁定移送民事庭後，為獨立民事訴訟，其移送後之訴訟程序，應適用民事訴訟法，刑
事判決所為事實之認定，於獨立民事訴訟仍須經調查證據之程序。本件承審法官就抗
告人起訴主張之損害額等，予以調查，自屬正當。又抗告人雖主張：承審法官前因案
被停職一年，本案標的金額龐大，佐以庭訊情況，實有聲請迴避之必要等語。惟公務
人員依法復職，執行職務，並無不法情事，抗告人之主觀臆測或不滿承審法官之指揮
訴訟，尚難認承審法官有客觀上足以疑其有偏頗並有不公平審判之虞，本件抗告人聲
請迴避為無理由，因而裁定駁回抗告人之聲請，經核於法並無不合。抗告論旨，指摘
原裁定不當，聲明廢棄，非有理由。另抗告人丙○○等六人抗告部分，由本院另以裁
定駁回，併此敘明。
據上論結，本件抗告為無理由，依民事訴訟法第四百九十二條第一項、第九十五條、
第七十八條，裁定如主文。
中      華      民      國    九十一    年      五      月      十      日
                              最高法院民事第二庭
                                  審判長法官  曾  桂  香
                                        法官  劉  延  村
                                        法官  劉  福  聲
                                        法官  黃  秀  得
                                        法官  葉  勝  利
      右正本證明與原本無異
                                              書  記  官
中      華      民      國    九十一    年      五      月    二十一    日
